臺灣新竹地方法院民事小額判決
110年度竹北小字第665號
原      告  國泰世紀產物保險股份有限公司

法定代理人  陳萬祥  
訴訟代理人  曾于芮  


被      告  曾奕凱即曾憶忠


上列當事人間損害賠償事件，本院於民國110年11月29日辯論終
結，判決如下：
    主    文
被告應給付原告新臺幣壹萬參仟陸佰參拾捌元，及自民國一一○
年十一月十三日起至清償日止，按年息百分之五計算之利息。
原告其餘之訴駁回。
訴訟費用新臺幣壹仟元由被告負擔。
本判決第一項得假執行。
    理由要領
一、本件係依民事訴訟法第436條之18第1項製作簡化判決書。
二、原告之訴部分駁回之理由要領如下：
㈠、按損害之發生或擴大，被害人與有過失者，法院得減輕賠償
    金額或免除之，為民法第217條第1項所明定。旨在謀求加害
    人與被害人間之公平，倘被害人於事故之發生或損害之擴大
    亦有過失時，由加害人負全部賠償責任，未免失諸過苛，因
    賦與法院得減輕其賠償金額或免除之職權。此所謂被害人與
    有過失，只須其行為為損害之共同原因，且其過失行為並有
    助成損害之發生或擴大者，即屬相當。至加害人主觀之故意
    過失，僅係加害人構成侵權責任之要件，縱加害人故意為侵
    權行為，亦係被害人就損害之發生或擴大有無防範之義務及
    可能，其間有無相當因果關係，應否減輕或免除賠償金額之
    裁量因素，尚難自始即排除適用(最高法院103年度台上字第
     496號民事判決意旨參照) 。本件車禍原告之保戶訴外人李
    淑瑩亦有「未保持行車安全距離」之過失，有新竹縣政府警
    察局道路交通事故初步分析研判表、道路交通事故調查紀錄
    表、現場圖、照片在卷可稽（本院卷第17、59-74頁）。本
    院認被告應負之過失為80%、原告之保戶李淑瑩應負之過失
    為20%，原告請求車輛修理費38,563元（含零件27,059元、
    烤漆8,404元、工資3,100元），提出估價單為證，因係以新
    品換舊品，應予折舊計算。依行政院所頒固定資產耐用年數
    表及固定資產折舊率之規定，【非運輸業用客車、貨車】之
    耐用年數為5年，依定率遞減法每年折舊1000分之369，另依
    營利事業所得稅查核準則第95條第6項規定「固定資產提列
    折舊採用定率遞減法者，以1年為計算單位，其使用期間未
    滿1年者，按實際使用之月數相當於全年之比例計算之，不
    滿1月者，以1月計」，本件因被告過失不法行為受損之車號
    000-0000號汽車自出廠日105年5月15日(有行照足憑)，迄本
    件車禍發生時即108年11月6日，已使用3年6月，則零件扣除
    折舊後之修復費用為17,048元（詳如附表之計算式），原告
    得請求被告賠償之金額為13,638元(17,048元×80%＝13,638元
    ，小數點以下四捨五入)，逾此範圍之請求，則無理由，應
    予駁回。 
三、本件原告雖一部勝訴、一部敗訴，然敗訴部分金額不影響本
    件訴訟金額計算，且因被告未予賠償而有起訴必要，本件訴
    訟費用仍應全部由被告負擔，附此說明。 
中　　華　　民　　國　　110 　年　　11　　月　　30　　日
                  竹北簡易庭   法  官  林麗玉
以上正本係照原本作成。
如不服本判決，須以違背法令為理由，於判決送達後20日內向本
庭提出上訴狀（應按他造當事人之人數附繕本），併繳納上訴審
裁判費。
中　　華　　民　　國　　110 　年　　11　　月　　30　　日
                               書記官  郭春慧


附表
-----
零件費用折舊金額計算：
折舊時間           金額
第1年折舊值        27,059×0.369=9,985
第1年折舊後價值    27,059-9,985=17,074
第2年折舊值        17,074×0.369=6,300
第2年折舊後價值    17,074-6,300=10,774
第3年折舊值        10,774×0.369=3,976
第3年折舊後價值    10,774-3,976=6,798
第4年折舊值        6,798×0.369×(6/12)=1,254
第4年折舊後價值    6,798-1,254=5,544

零件折舊後之金額5,544元加計不須折舊之烤漆8,404元、工資3,
100元，總計17,048元。


附錄：
一、民事訴訟法第436條之18第1項：
    （小額訴訟程序）判決書得僅記載主文，就當事人有爭執事
    項，於必要時得加記理由要領。
二、民事訴訟法第436條之24第2項：
    對於小額程序之第一審裁判上訴或抗告，非以其違背法令為
    理由，不得為之。
三、民事訴訟法第436條之25：
    上訴狀內應記載上訴理由，表明下列各款事項：
    (一)原判決所違背之法令及其具體內容。
    (二)依訴訟資料可認為原判決有違背法令之具體事實。